【裁判字號】    92,再易,29
【裁判日期】    920904
【裁判案由】    再審之訴
【裁判全文】
臺灣臺北地方法院民事裁定  九十二年再易字第二九號
    再審上訴人    捷士通運股份有限公司
    法定代理人    吳介明
    訴訟代理人    陳錦暉
    再審被上訴人  安堤企業有限公司
    法定代理人    林復國
右當事人間請求損害賠償事件，再審上訴人對於本院民國九十二年二月二十七日九十年
度簡上字第七○六號確定判決提起再審之訴，本院裁定如左：
    主      文
再審之訴駁回。
再審訴訟費用由再審上訴人負擔。
    理      由
一、再審意旨略以：再審被上訴人於前審未主張系爭貨物在進入倉儲公司存放前為再
    審原告所保管，並無其他人得介入之情形，自無再審上訴人是否就上開事實為爭
    執與否之問題，前審以再審被上訴人未主張之上開事實為基礎，據而推論再審上
    訴人蓄意掩飾系爭貨損，有適用民事訴訟法第二百二十一條規定之違誤。原判決
    第八頁第十行以下有適用民事訴訟法第二百二十二條第三項之違誤。原判決推論
    系爭貨物之毀損至少係由被上訴人重大過失所致，認定再審上訴人就系爭貨損之
    發生至少有重大過失云云，其邏輯推論顯與論理法則有違。再審被上訴人於民國
    八十九年九月二十八日提領系爭貨物時，外包裝固有輕微破損受壓情形，惟外包
    裝受損情形顯屬輕微，故再審被上訴人委任之報關行及海關均未要求開鄉查驗貨
    物，顯見系爭貨物內部並未受損，原判決未斟酌前開事實，有適用民事訴訟法第
    二百二十條規定之違誤。原判決認再審上訴人蓄意掩飾系爭貨損情形，推論再審
    上訴人就系爭貨損之發生為至少有重大過失情事，並據之論定再審上訴人就系爭
    貨損不得主張單位限制責任云云，顯有適用華沙公約第十八條規定及航空貨物損
    害賠償辦法錯誤之情事。再審被告並未舉證證明系爭貨物受損所減損之價額，縱
    認再審上訴人就系爭貨損發生，有重大過失情事，尚應就再審被上訴人其他損害
    負責，亦須其他損害與再審上訴人之侵害行為間有相當因果關係存在為必要，惟
    再審被上訴人並未就其所主張之損害與再審原告之侵害行為之因果關係為舉證，
    原判決亦未就該等因果關係於判決理由項下說明，其判決有適用民法第六百三十
    八條規定及最高法院三十年上字第一八號判例之違誤。
二、按再審之訴，須主張原確定判決有民事訴訟法第四百九十六條、或第四百九十七
    條之情形，以為理由時，始為合法。次按「確定判決，除有法定情形得以再審之
    訴聲明不服外，當事人不得更以該確定判決之當否為爭執，若無上述法定情形，
    憑空指摘原確定判決事實錯誤或審理疏漏，不問以何程式聲明不服，均為法所不
    許。」（最高法院二十年上字第七一二號判利意旨參照）。查本件再審上訴人對
    於本院九十年度簡上字第七○六號判決提起再審之訴，僅對前訴訟程序之確定判
    決有所指摘，並未表明上開確定判決有何法定再審原因，其再審之訴，自難認為
    合法。
三、依民事訴訟法第五百零二條第一項、第九十五條、第七十八條裁定如主文。
中      華      民      國    九十二    年      九      月      四      日
                        民事第五庭審判長法      官  吳青蓉
                                        法      官  林秀圓
                                        法      官  賴劍毅
右正本係照原本作成
本件裁定不得抗告
中      華      民      國    九十二    年      九      月      四      日
                                        法院書記官  吳芳玉


司法院資訊處製作；財團法人民間司法改革基金會備份。
